臺灣高雄地方法院民事判決
111年度雄小字第1884號
原      告  漢程汽車客運股份有限公司

法定代理人  楊豐文  
訴訟代理人  許菀珆  
被      告  張強    
訴訟代理人  張凱還  
上列當事人間損害賠償事件，於民國111年9月13日言詞辯論終結
，本院判決如下：
 主  文
一、被告應給付原告新臺幣（下同）4萬4,540元及自民國（下同
    ）111年2月16日起至清償日止，按週年利率5％計算之利息。
二、原告其餘之訴駁回。
三、訴訟費用由被告負擔69％，餘由原告負擔。
四、本判決第一項得假執行。
    事實及理由
一、原告主張：被告於109年5月間至110年7月間擔任原告公司之
    司機，於上開期間多次駕駛原告所有之車輛肇事，致被告所
    駕駛原告所有車輛受損，並因此支出修理費用，扣除被告已
    清償之修理費用，迄今尚欠6萬4,160元(詳如附表，零件部
    分2萬1,800元、工資4萬2,360元)，兩造並協議被告應賠償
    因被告駕駛疏失所致車損，惟迭經催討，均未獲置理，為此
    ，爰依系爭協議起本件訴訟等語。並聲明：被告應給付原告
    6萬4,160元。
二、被告則以：伊固不爭執，伊於受雇原告擔任司機期間，曾因
    駕駛疏失造成原告所有車輛受損，並積欠原告上開車輛修理
    費用，但受損車輛至各該事故發生之日止均已使用超過5年
    ，故就更換零件部分應予計算折舊等語置辯，並聲明：原告
    之訴駁回。
三、得心證之理由：
㈠、原告主張：被告任職於原告公司擔任司機期間（即109年5月
    間至110年7月間），因駕駛不慎造成原告所有車輛受損，扣
    除原告已清償之修車費用，被告迄今尚欠附表所示之修車費
    用共計6萬4,160元（包括：材料2萬1,800元、工資4萬2,360
    元）等事實，業據原告提出薪資扣款同意書、估價單、車損
    照片、高雄市政府警察局道路交通事故初步研判分析表、和
    解書、高雄市政府警察局道路交通事故當事人登記聯單、行
    照等件為證（見本院卷第15-57頁），並為被告所不爭執（
    見本院卷第112-113頁），堪信為真。
㈡、就原告主張：兩造曾協議由被告負擔前揭修車費用一節，為
    兩造所不爭執，已如前述，被告僅就上開修車費用，抗辯：
    零件部分應予計算折舊等語，又關於本件原告所有車輛之修
    車費用尚欠金額為6萬4,160元(其中零件為2萬1,800元、工
    資為4萬2,360元)等事實，已為兩造所不爭執，然查原告所
    有之上開受損車輛分別為98年、105年間出廠，有行車執照
    附卷可稽（見本院卷第53-57頁），至事故發生之日均已使
    用超過5年，又上開車輛修復費用包括材料費用2萬1,800元
    、工資4萬2,360元，衡以上開車輛有關零件部分之修復，既
    以新零件更換被損害之舊零件，則在計算損害賠償額時，自
    應將零件折舊部分予以扣除（最高法院77年5月17日第9次民
    事庭會議決議參照），而依行政院所發布之固定資產耐用年
    數表及固定資產折舊率表，營業大客車之耐用年數為4年，
    依定率遞減法每年應折舊438/1000，且最後1年度之折舊額
    ，加歷年折舊累計額，其總和不得超過該資產成本額之10分
    之9，又上開車輛至事故發生之日止，已使用超過5年之事實
    ，為原告所自承（見本院卷第112頁），據此，該車扣除折
    舊後之零件費為資產成本額之10分之1即2,180元（計算式：
    21,800÷10＝2,180元），加上工資4萬2,360元，原告得向被
    告請求賠償之上開車輛修復費用應為4萬4,540元（計算式：
    2,180＋42,360＝44,540）。
㈢、綜上所述，原告依兩造協議，請求被告給付4萬4,540元，及
    自支付命令送達被告翌日即111年2月16日（見本院卷第75頁
    ）起至清償日止，按年息5％計算之利息，為有理由，應予准
    許；逾此數額所為之請求，為無理由，應予駁回。
四、本件原告勝訴部分，係適用小額程序所為被告敗訴之判決，
    依民事訴訟法第436條之20規定，應依職權宣告假執行。
五、訴訟費用負擔之依據：依民事訴訟法第79條規定。
中　　華　　民　　國　　111 　年　　10　　月　　5 　　日
                  高雄簡易庭  法      官  林綉君
以上正本係照原本作成。
民事訴訟法第436 條之24第2 項：對於本判決之上訴，非以違背
法令為理由，不得為之。
如對本判決上訴，須於判決送達後20日內向本院提出上訴狀，並
須表明原判決所違背之法令及其具體內容與依訴訟資料可認為原
判決有違背法令之具體事實之上訴理由。
中　　華　　民　　國　　111 　年　　10　　月　　5 　　日
      　　　　　　　　　　　　書　記　官  羅崔萍
附表：單位：新臺幣（元）
編號 事故發生日期 尚欠修理費用金額 1  109年5月-110年7月 11,280元 2  109年11月25日 4,000元  3  109年11月28日 26,300元 4  109年12月6日 1,800元  5  109年12月7日 4,400元 6  110年4月30日 1,000元  7  110年5月29日 200元 8  110年6月15日 2,000元  9  110年7月22日 13,180元  合計 64,160元